宣示判決筆錄
原      告  國泰世紀產物保險股份有限公司

法定代理人  陳萬祥  
訴訟代理人  鄭如妙  
            廖英助  
被      告  蘇福榮  


上列當事人間111年度中小字第1138號請求侵權行為損害賠償（
交通）事件，於中華民國111年5月18日上午9時40分整在臺灣臺
中地方法院臺中簡易庭宣示判決，出席職員如下：
    法      官  林筱涵
    書  記  官  張峻偉
朗讀案由。
法官朗讀主文宣示判決如下：
    主      文
被告應給付原告新臺幣壹萬肆仟捌佰參拾壹元，及自民國一一一
年一月三十一日起至清償日止，按週年利率百分之五計算之利息
。
訴訟費用新臺幣壹仟元由被告負擔。
本判決得假執行。
    事實及理由之要領
一、原告主張：被告於民國109年7月6日17時41分許，駕駛壓路
    機，於彰化縣○○市○○路○段000巷00○0號處，因未注意車前狀
    況，碰撞原告所承保、訴外人楊明宗所駕駛，且為訴外人呂
    小芬所有之車牌號碼000-0000號自用小客車（下稱系爭車輛
    ），致系爭車輛受損，修復費用共計新臺幣（下同）26,421
    元（含工資費用750元、零件費用17,481元、烤漆費用8,190
    元），而系爭車輛受損部分業由原告依保險契約予以理賠。
    為此，爰依保險法第53條之規定及侵權行為之法律關係，請
    求被告賠償上開零件折舊後之修復費用14,831元，並聲明：
    被告應給付原告14,831元，及自起訴狀繕本送達翌日起至清
    償日止，按週年利率百分之5計算之利息。
二、上開原告主張之事實，業據其提出國泰產險任意車險賠案簽
    結內容表、行車執照、估價單、結帳工單、車損照片、統一
    發票、道路交通事故初步分析研判表【記載被告有倒車未依
    規定之肇事原因、楊明宗尚未發現肇事因素】、現場圖、當
    事人登記聯單為證，並經本院向彰化縣警察局彰化分局調取
    本件交通事故之道路交通事故現場圖、調查報告表、談話表
    、當事人登記聯單、現場及車損照片核閱無誤。被告已於相
    當時期受合法之通知，而於言詞辯論期日不到場，亦未提出
    準備書狀爭執，依民事訴訟法第436條之23準用第436條第2
    項適用第280條第3項、第1項之規定，視同自認。從而，原
    告依保險法第53條之規定及侵權行為之法律關係，請求被告
    給付零件折舊後之修復費用14,831元（即工資費用750元、
    零件費用5,891元、烤漆費用8,190元），及自起訴狀繕本送
    達翌日即111年1月31日起（見本院卷第85頁送達證書）至清
    償日止，按週年利率百分之5計算之利息，為有理由，應予
    准許。
三、訴訟費用負擔及假執行宣告之依據：民事訴訟法第78條、第
    436條之19第1項、第436條之20。
　
民事訴訟法第436條之24第2項：
對於本判決之上訴，非以違背法令為理由，不得為之。
如對本判決上訴，須於判決送達後20日內向本院提出上訴狀，並
須表明原判決所違背之法令及其具體內容與依訴訟資料可認為原
判決有違背法令之具體事實之上訴理由（均須按他造當事人之人
數附繕本）。
中　　華　　民　　國　　111 　年　　5 　　月　　18　　日
                  臺灣臺中地方法院臺中簡易庭
                                  法  官  林筱涵
                                  書記官  張峻偉
以上正本證明與原本無異。
中　　華　　民　　國　　111 　年　　5 　　月　　18　　日
                                  書記官  張峻偉